臺灣高等法院刑事裁定
110年度聲字第30號
聲  請  人  臺灣高等檢察署檢察官
受  刑  人  陳文彬



上列聲請人因受刑人數罪併罰有二裁判以上，聲請定其應執行之
刑（聲請案號：臺灣高等檢察署109年度執聲字第2634號），本
院裁定如下：
    主  文
陳文彬犯如附表所示各罪所處之刑，應執行有期徒刑玖年。
    理  由
一、聲請意旨略以：上列受刑人即被告陳文彬（下稱受刑人）因
    違反槍砲彈藥刀械管制條例等數罪，先後經判決確定如附表
    所示，應依刑法第50條第2項、第51條第5款規定，定其應執
    行之刑，爰依刑事訴訟法第477條第1項聲請裁定等語。
二、按裁判確定前犯數罪者，併合處罰之，但得易科罰金與不得
    易科罰金之罪、得易服社會勞動與不得易科罰金之罪，均不
    在此限；前項但書情形，受刑人請求檢察官聲請定應執行刑
    者，依第51條規定定之；數罪併罰，有二裁判以上，依第51
    條之規定，定其應執行之刑；數罪併罰，分別宣告其罪之刑
    ，宣告多數有期徒刑者，於各刑中之最長期以上，各刑合併
    之刑期以下，定其刑期，但不得逾30年，刑法第50條第1 項
    但書第1 款、第3款、第2 項、第53條及第51條第5 款定有
    明文。準此，如受刑人所犯之數罪中有原得易科罰金之罪者
    ，因與他罪合併定執行刑，於裁判前所犯數罪兼有得易科罰
    金、不得易科罰金之罪混合時，應繫乎受刑人之請求與否，
    而非不問被告之利益與意願，一律併合處罰之。又按數罪併
    罰中之一罪，依刑法規定得易科罰金，若因與不得易科之他
    罪併合處罰結果而不得易科罰金時，原所易科部分所處之刑
    ，自亦無庸為易科折算標準之記載，此經司法院大法官會議
    釋字第144 號解釋可參。再者，法律上屬於自由裁量之事項
    ，有其外部性界限及內部性界限，並非概無拘束，依據法律
    之具體規定，法院應在其範圍選擇為適當之裁判者，為外部
    性界限；而法院為裁判時，應考量法律之目的，及法律秩序
    之理念所在者，為內部性界限；法院為裁判時，二者均不得
    有所踰越。在數罪併罰，有二裁判以上，定其應執行之刑時
    ，固屬於法院自由裁量之事項，然仍應受前揭外部性界限及
    內部性界限之拘束（參照最高法院94年度台非字第233號判
    決意旨）。又刑事訴訟法第370條增訂第2項規定：「前項所
    稱刑，指宣告刑及數罪併罰所定應執行之刑。」及第3項規
    定：「第一項規定，於第一審或第二審數罪併罰之判決，一
    部上訴經撤銷後，另以裁定定其應執行之刑時，準用之。」
    已針對第二審上訴案件之定應執行之刑，明定有不利益變更
    禁止原則之適用，而分屬不同案件之數罪併罰，倘一裁判宣
    告數罪之刑，曾經定其執行刑，再與其他裁判宣告之刑定其
    執行刑時，在法理上亦應同受此原則之拘束，亦即另定之執
    行刑，其裁量所定之刑期，不得較重於前定之執行刑加計後
    裁判宣告之刑之總和（最高法院103年度第14次刑事庭會議
    決議、103年度台抗字第707號、第674號裁定意旨參照）。
三、經查：
　㈠本件受刑人違反槍砲彈藥刀械管制條例等數罪，分別經臺灣
    臺北地方法院、本院判決處如附表所示之刑，均經確定在案
    ，有上開各刑事判決書、本院被告前案紀錄表存卷可佐。又
    附表編號3、4、5所處罪刑係不得易科罰金，與附表其餘所
    處罪刑均係得易科罰金之罪刑，固合於刑法第50條第1 項但
    書之規定，惟受刑人已同意檢察官向法院聲請定其應執行刑
    ，並於調查受刑人是否聲請定應執行刑調查表親自簽名捺印
    ，有該調查表（見本院卷第13頁）附卷可參，本院自應依刑
    法第50條第2 項之規定，依同法第51條規定定其應執行刑。
　㈡茲檢察官聲請定其應執行之刑，本院審核認其聲請於法尚無
    不合，並審酌受刑人如附表各罪所示刑度之外部限制（總刑
    期為有期徒刑10年6月），且附表編號1至4所示之罪前經本
    院以109年度聲字第4075號裁定合併應執行有期徒刑5年6月
    確定；並考量受刑人所犯如附表編號1、2所示之罪均為施用
    第二級毒品罪，其犯罪類型、行為態樣、動機均相同，責任
    非難重複之程度較高；又附表編號3、5均為非法持有可發射
    子彈具殺傷力之槍枝罪，其犯罪時間亦相近，犯罪類型、行
    為態樣、動機均相同，責任非難重複之程度較高；而施用第
    二級毒品罪、非法持有可發射子彈具殺傷力槍枝罪與附表編
    號4妨害公務罪部分，則分屬不同類別，犯罪類型、行為態
    樣、動機均不相同，並無重複非難；另審酌其所犯各罪之法
    律目的、受刑人違反之嚴重性、所犯數罪為整體非難評價，
    及貫徹刑法量刑公平正義理念之內部限制等，定其應執行之
    刑如主文所示。
四、至附表編號3、5之罰金刑部分，雖符於合併定應執行刑之要
    件，然並非本件聲請範圍乙節，此有本院公務電話紀錄在卷
    可稽，是罰金刑部分不在本院裁定之範圍，併此敘明。　
五、據上論斷，應依刑事訴訟法第477條第1項，刑法第50條第1
    項但書、第2項、第53條、第51條第5款，裁定如主文。　　
中　　華　　民　　國　　110 　年　　1 　　月　　11　　日
                  刑事第十二庭  審判長法  官   陳如玲
                                      法  官   蔡如惠
                                      法  官   郭惠玲
以上正本證明與原本無異。
如不服本裁定，應於收受送達後五日內向本院提出抗告狀。
                                      書記官    賴尚君
中　　華　　民　　國　　110 　年　　1 　　月　　11　　日
附表：
編　　　　　號  1 2 3 罪　　　　　名  施用第二級毒品罪 施用第二級毒品罪 非法持有可發射子彈具殺傷力之槍枝罪 宣　　告　　刑  有期徒刑4月  有期徒刑4月 有期徒刑4年6月，併科罰金20萬元，罰金如易服勞役，以1千元折算1日 犯　罪　日　期  107年3月9日下午7時20分回溯96小時 107年6月8日上午9時12分回溯96小時 106年9月間至107年6月7日下午8時39分 最　後 事實審 法　　院 臺灣臺北地方法院 臺灣臺北地方法院 本院  案　　號 107年度審易字第1684號 107年度審易字第3348號 108年度上訴字第2176號  判決日期 107年7月30日 107年11月30日 108年9月26日 確　定 判　決 法　　院 同上 同上 同上  案　　號 同上 同上 同上  確定日期 107年8月21日 107年12月18日 109年9月7日 


編　　　　　號  4 5  罪　　　　　名  妨害公務執行罪 非法持有可發射子彈具殺傷力之槍枝罪  宣　　告　　刑  有期徒刑1年2月 有期徒刑4年2月，併科罰金12萬元，如易服勞役，以1千元折算1日  犯　罪　日　期  107年6月7日下午8時39分 106年7月間某日至107年3月9日  最　後 事實審 法　　院 本院 本院   案　　號 108年度上訴字第2176號 107年度上訴字第3145號   判決日期 108年9月26日 107年12月27日  確　定 判　決 法　　院 同上 同上   案　　號 同上 同上   確定日期 109年9月7日 109年1月16日